臺灣桃園地方法院刑事裁定
111年度聲字第1240號
聲明異議人 
即  受刑人  張金鈴

                    籍設基隆市○○區○○路00號(基隆○○○○○○○○○，現在法務部○○○○○○○○○執行中)
上列聲明異議人因違反毒品危害防制條例等案件，對於臺灣臺中
地方檢察署檢察官之指揮執行（110年執更助壬字第734號），聲
明異議，本院裁定如下：
    主  文
聲明異議駁回。
    理  由
一、聲明異議意旨略以：聲明異議人即受刑人（下稱受刑人）張
    金鈴因違反毒品危害防制條例案件，經判決判處有期徒刑5
    月、6月及3年10月，總刑期至多為4月9日，又前案販賣毒品
    部分則經臺灣高等法院更一審改判無罪確定，3年10月的指
    揮書則從「暫執行有期徒刑3年10月」變更為「應執行有期
    徒刑3月10月」，惟上開案件經臺灣高等法院定應執行刑後
    ，竟定應執行有期徒刑7年6月，抗告經最高法院駁回確定，
    是受刑人縱不合數罪併罰之條件，總計亦僅為有期徒刑4年9
    月，為何卻增為有期徒刑7年6月。爰就檢察官執行之指揮不
    當聲明異議等語。
二、按刑事訴訟法第484條規定，受刑人或其法定代理人或配偶
    以檢察官執行之指揮為不當者，得向諭知該裁判之法院聲明
    異議。上開所稱諭知該「裁判」之法院，乃指對被告為有罪
    判決，於主文內實際宣示其主刑、從刑之裁判而言（最高法
    院111年度台聲字第6號裁定參照）；又受刑人或其法定代理
    人或配偶以檢察官執行之指揮為不當者，得向諭知該裁判之
    法院聲明異議，固為刑事訴訟法第484條所明定。但該條所
    稱「諭知該裁判之法院」，乃指對被告之有罪判決，於主文
    內實際宣示其主刑、從刑之裁判而言，若判決主文並未諭知
    主刑、從刑，係因被告不服該裁判，向上級法院提起上訴，
    而上級法院以原審判決並無違誤，上訴無理由，因而維持原
    判決諭知「上訴駁回」者，縱屬確定之有罪判決，但因對原
    判決之主刑、從刑未予更易，其本身復未宣示如何之主刑、
    從刑，自非該條所指「諭知該裁判之法院」(最高法院106年
    度台抗字第305號裁定參照)。倘受刑人或其法定代理人或配
    偶，以檢察官執行之指揮為不當，向該無管轄權之第一審法
    院聲明異議，該法院應以其聲明為不合法，裁定予以駁回（
    最高法院110年度台抗字第1992號裁定參照）。
三、經查：
  ㈠受刑人前因違反毒品危害防制條例案件，經本院以107年度訴
    字第762號判決判處有期徒刑3年10月、3年10月、3月10月、
    3年8月、3年8月、3年8月、3年7月及5月，前7罪則定應執行
    有期徒刑10年，上訴後經臺灣高等法院以108年度上訴字第1
    293號判決駁回上訴，上訴後經最高法院以109年度台上字第
    3009號判決撤銷3年10月及3年8月部分（各1次），其餘部分
    駁回上訴確定，撤銷部分則經臺灣高等法院以109年度上更
    一字第115號判決無罪確定，又因違反毒品危害防制條例案
    件，經本院以107年度審簡字第515號判決判處有期徒刑4月
    確定、以107年度審簡字第1364號判決判處有期徒刑5月及5
    月，應執行有期徒刑6月確定，上開案件則經臺灣高等法院
    以110年度聲字第3246號裁定定應執行有期徒刑7年6月確定
    ，有臺灣高等法院被告前案紀錄表在卷可稽，是本院既非諭
    知上開定應執行刑之確定裁判法院，依法自無管轄權，聲明
    異議人如認依據該裁定而核發執行指揮書之檢察官執行指揮
    為不當，自應向臺灣高等法院聲明異議，本案雖經臺灣臺中
    地方檢察署檢察官於民國111年4月22日函稱聲明異議人向非
    諭知該裁判之本院聲明異議，於法仍有未合，應予駁回。至
    刑事訴訟法第304條雖規定「無管轄權之案件，應諭知管轄
    錯誤之判決，並同時諭知移送於管轄法院。」，然上開規定
    僅針對「判決」而設，對於「裁定」則無類似或準用之明文
    規定，本院自無從逕以管轄錯誤為由裁定移送臺灣高等法院
    ，併此敘明。
  ㈡況受刑人因違反毒品危害條例案件，不得易科罰金部分分別
    經本院判決判處有期徒刑3月10月（2次）、3年8月（2次）
    及3年7月，分別經臺灣高等法院及最高法院駁回上訴確定，
    經臺灣高等法院認受刑人上開案件部分及其他得易科罰金案
    件符合定應執行之刑規定，以110年度聲字第3246號裁定定
    應執行有期徒刑7年6月，經最高法院以110年度台抗字第173
    1號抗告駁回確定，由臺灣臺中地方檢察署檢察官換發111年
    度執更助壬字第734號執行指揮書執行在案，且據以註銷依
    前述判決而先後核發之同署109年度執助壬字第2265號之1、
    109年度執助壬字第2266號之1、109年度執助壬字第2267號
    之1執行指揮書，是受刑人僅酌取上開指揮書後段刑度（受
    刑人螢光筆劃線部分），未審酌前段其他各罪，而指稱僅應
    執行有期徒刑3年10月、5月及6月，因而總計僅應執行有期
    徒刑4年9月云云，顯有誤會，自非可取，附此敘明。  
四、依刑事訴訟法第486條，裁定如主文。　　
中　　華　　民　　國　　111 　年　　4 　　月　　30　　日
                  刑事第十五庭  法　官　林岷奭
以上正本證明與原本無異。
如不服本裁定，應於裁定送達後5 日內向本院提出抗告狀。
　　　　　　　　　　　　　　　  書記官　林慈思
中　　華　　民　　國　　111 　年　　5 　　月　　2 　　日